# 具有融资性质的分期收款销售商品实际利率的选择

提问人：tony868lamy 时间：2011-03-29 13:07:13
实际利率是指具有类似信用等级的企业发行类似工具的现时利率，或者将应收的合同或协议价款折现为商品现销价格时的折现率等。
请问：如果没有现销价格，可以简单地以同期银行贷款利率作为折现率计算未来现金流量现值吗？

回答人：chenyiwei
一般情况下可以这样处理，但应注意选择的银行贷款样本在以下方面与本次分期付款销售业务具有可比性：期限和还款条件；债务人信用等级；担保条款（分期付款销售一般可以理解为以标的货物的所有权作为质押）。